texlive/tex/generic/hyphen/dehyphn.tex
s2s3h %\31h \c{\91h} 
s2s3k % \31k \c{\91k} 
s2s3l % \31l \c{\91l} 
s2s3m % \31m \c{\91m}
% ssmana8 % \3mana8 \c{\9mana8} % ueberfluessig ?
s2s3n % \31n \c{\91n} 
s2s3p8 % \31p8 \c{\91p8} 
s2s5q % \35q \c{\95q} 
s2s3r % \31r \c{\91r} 
s2s3s2 % \31s2 \c{\91s2} 
sss2t8 % \3st8 \c{\9st8} 
% \31ta \c{\91ta}%
% \31te \c{\91te}
as2s3te
is2s3te
us2s3te
\n{"us2s3te}
s2st3hei % \3t3hei \c{\9t3hei} 
s2s3ti % \31ti \c{\91ti}
s2s1to % \35to \c{\95to}
s2s1tr % \31tr \c{\91tr} 
% aber: ...s-sung
6ss5um % 6\35um \c{6\95um}
s2s3v % \31v \c{\91v} 
s2s3w % \31w \c{\91w} 
s2s3z % ss1z \31z \c{\91z} 
%
% ck
%
1cker.
1ckert
1ckad
1cke.
1ckel
1cken
4ck1ent
1ckere
1ckern
1ckeru
1ckie
1ckig
1ckun
}
\endgroup
\relax\endinput
%
% -----------------------------------------------------------------
%
% =============== Additional Documentation ===============
%
%
% Necessary Settings in TeX macro files:
% --------------------------------------
%
% \lefthyphenmin, \righthyphenmin:
%   Both parameters must be set to 2.
%
% \lccode <char>:
%   To get correct hyphenation points within words containing
%   umlauts or \ss, it's necessary to assign values > 0 to the
%   appropriate \lccode <char> positions.
%
% These changes are _not_ done when reading this file and have to
% be included in the language switching mechanism as is done in,
% for example, `german.sty' (\lccode change for ^^Y = \ss in OT1,
% \left-/\righthyphenmin settings).
%
% 
% Entstehung und Grundsaetze dieser Trennmuster
% ---------------------------------------------
%
% Diese Trennmuster fuer die neue deutsche Rechtschreibung
% entstanden durch manuelle Ueberarbeitung der Muster fuer die
% traditionellen Schreibregeln.
%
% Die jetzt erlaubten Trennstellen nach dem ersten Buchstaben 
% eines Wort(stamm)es *** fehlen ***.  (Obwohl solche Trennungen 
% haesslich sind, k”nnten sie in schmalen Spalten den Blocksatz
% erleichterm.  Ihre Implementierung wuerde erfordern, die
% Trennmuster von Grund auf neu zu berechnen.)
%
% Wo die neue Rechtschreibung sowohl die "traditionelle", also
% etymologisch richtige Trennung, als auch eine Trennung nach
% Sprechsilben erlaubt, wird weiterhin "traditionell" getrennt.
% (Beachte:  In Woertern lateinischen Ursprungs wird "str" jetzt
% als "s-tr" getrennt, ausser natuerlich am Anfang eines Wortstamms:
% "Demons-tration", "Aus-tralien" usw., aber "de-struktiv".)
%
%
% Versionsgeschichte
% -------------------
%
% 1998-02-15  beta 19  gnhyph01.tex
% 1998-02-24  beta 20
% 1998-04-28       21
% 1998-05-28       22
% 1998-08-23       26
% 1999-03-08       28  Umbenennung `gnhyph01' in `dehyphn',
%                      korrigierte Makros aus `dehypht',
%                      Lockerung des Copyright auf die Bedingungen
%                      der `LaTeX Project Public License'
% 2001-05-07       31
%
%
%% \CharacterTable
%%  {Upper-case    \A\B\C\D\E\F\G\H\I\J\K\L\M\N\O\P\Q\R\S\T\U\V\W\X\Y\Z
%%   Lower-case    \a\b\c\d\e\f\g\h\i\j\k\l\m\n\o\p\q\r\s\t\u\v\w\x\y\z
%%   Digits        \0\1\2\3\4\5\6\7\8\9
%%   Exclamation   \!     Double quote  \"     Hash (number) \#
%%   Dollar        \$     Percent       \%     Ampersand     \&
%%   Acute accent  \'     Left paren    \(     Right paren   \)
%%   Asterisk      \*     Plus          \+     Comma         \,
%%   Minus         \-     Point         \.     Solidus       \/
%%   Colon         \:     Semicolon     \;     Less than     \<
%%   Equals        \=     Greater than  \>     Question mark \?
%%   Commercial at \@     Left bracket  \[     Backslash     \\
%%   Right bracket \]     Circumflex    \^     Underscore    \_
%%   Grave accent  \`     Left brace    \{     Vertical bar  \|
%%   Right brace   \}     Tilde         \~}
%%
\endinput
%% 
%% End of file `dehyphn.tex'.
